臺灣高雄地方法院刑事判決　　　　　　　　　　　　　九十三年度重訴字第二二號
　　公　訴　人　臺灣高雄地方法院檢察署檢察官
　　被　　　告　甲○○
　　指定辯護人　本院公設辯護人乙○○
右列被告因違反毒品危害防制條例等案件，經檢察官提起公訴（九十二年度偵字第八
八四號），本院判決如左：
    主  文
甲○○意圖販賣而持有第二級毒品，處有期徒刑柒年，褫奪公權伍年；扣案第二級毒
品甲基安非他命（驗後淨重伍仟零伍拾玖點伍公克）、殘留有甲基安非他命之鍋盆、
秤台各壹只，均沒收銷燬之。又未經許可，持有其他可發射子彈具有殺傷力之改造槍
枝，累犯，處有期徒刑貳年，併科罰金新臺幣玖萬元，罰金如易服勞役，以新臺幣玖
佰元即銀元佰元折算壹日；扣案之瓦斯鋼珠玩具槍壹支（槍枝管制編號00000
00000號），沒收之。應執行有期徒刑捌年，併科罰金新臺幣玖萬元，罰金如易
服勞役，以新臺幣玖佰元即銀元佰元折算壹日，褫奪公權伍年；扣案第二級毒品甲
基安非他命（驗後淨重伍仟零伍拾玖點伍公克）、殘留有甲基安非他命之鍋盆、秤台
各壹只，均沒收銷燬之；扣案之瓦斯鋼珠槍壹支（槍枝管制編號第00000000
00號），沒收之。
    事  實
一、甲○○前因違反麻醉藥品管理條例案件，經臺灣新竹地方法院以八十五年度易字
    第三○二九號，判處有期徒刑四月確定，於民國八十六年五月三十日執行完畢；
    詎其明知改造玩具手槍，屬非經主管機關許可，不得製造、販賣、運輸、持有或
    陳列之管制物品，仍於八十八年間（查獲前三年間），未經許可，在台北縣三重
    市某不知名商店內，向不詳名籍成年男子購得可發射子彈，具有殺傷力之瓦斯鋼
    珠玩具槍一支（獲案槍枝管制編號第0000000000號）、鋼珠一盒、瓦
    斯鋼瓶八瓶而持有之，並藏放於位在苗栗縣苗栗市○○里○○路四三三巷五號租
    屋處車庫中；又其明知安非他命為毒品，不得無故持有、販賣，竟為供己長期施
    用及抵債之目的，另行起意，於九十一年十二月十七日間（查獲約十天前），在
    高雄市中正體育館前，向名籍不詳綽號「阿龍」之男子，以一公斤新台幣（下同
    ）五十萬元代價，購買甲基安非他命五包（約五公斤餘，其中一百餘萬元部分係
    抵銷之前對「阿龍」之債權）而持有之，購得之後，因數量龐大，乃另基於伺機
    販賣與不特定人以營利之目的而持有之，嗣於九十一年十二月二十七日上午九時
    許，在上述租屋處，為警持搜索票執行搜索而當場查獲，並扣得其意圖販賣而持
    有之甲基安非他命八包、以鍋盆裝盛之甲基安非他命一鍋（總淨重五千零五十九
    點八七公克）、殘留有甲基安非他命之鍋盆、秤台各一只、瓦斯鋼珠玩具槍一支
    、鋼珠一盒、瓦斯噴燈一支、瓦斯一瓶、瓦斯鋼瓶八瓶。
二、案經台南市政府警察局第三分局報請臺灣高雄地方法院檢察署檢察官偵查起訴。
    理  由
一、訊據被告甲○○對於右揭犯罪事實，於警詢、偵查，及本院訊問時，均坦承不諱
    ，供稱：瓦斯鋼珠玩具槍一支，是我在查獲前三年左右，在台北縣三重市一家店
    裡購得的，買來後就一直放在租屋處車庫內，而木頭槍托部分則是前一個房客留
    下來的，我買槍是想用來打老鼠，並未供作犯罪使用；至於甲基安非他命則是在
    查獲前一週至十天左右，我開車到高雄市中正體育館前，向綽號「阿龍」（也叫
    「阿彬」）之男子購得的，因為之前他欠我一百多萬元，當天他拿了五包價值約
    二百五十餘萬元之甲基安非他命給我，最後反倒是我欠他一百五十萬元，因為我
    平時有吸食安非他命的習慣，就想留著供自己吸食，是事後覺得數量太多才起意
    要販賣的，但是直到查獲前都未曾賣出等語，核與證人即被告之妻徐劉淑惠於警
    詢、偵查所証情節大致相符，並有現場照片十五幀、扣案甲基安非他命（驗後淨
    重五千零五十九點五公克）、殘留有甲基安非他命之鍋盆、秤台各一只、瓦斯鋼
    珠玩具槍一支、鋼珠一盒、瓦斯鋼瓶八瓶可証。
二、當場查獲之瓦斯鋼珠玩具槍一支、鋼珠一盒、瓦斯鋼瓶八瓶，經送請內政部警政
    署刑事警察局鑑定結果，認：
    (一)送鑑瓦斯鋼珠槍一支（槍枝管制編號第0000000000號），係由玩具
      長槍（ＳＰ－一○○）換裝土造金屬拉柄及木質槍身而成之改造長槍，以小型
      二氧化碳高壓鋼瓶內氣體為發射動力，機械性能良好，係發射直徑約六ＭＭ之
      鋼珠，經實際試射（其發射動能詳如附表一）：
      1.經以送鑑槍枝對活豬作射擊測試結果，彈丸單位面積動能達二十四焦耳／平
        方公分，足以穿入豬隻皮肉層。
      2.依日本科學警察研究所之研究結果，彈丸單位面積動能達二十焦耳／平方公
        尺，即足以穿入人體皮肉層。
(二)送鑑鋼珠一盒，認均係直徑約六ＭＭ之鋼珠。
    (三)送鑑瓦斯鋼瓶八瓶，認均係小型二氧化碳高壓鋼瓶（已用畢二瓶）。
    此有臺南市政府警察局第三分局南市警三刑字第○九二○七二一號函檢送之內政
    部警政署刑事警察局九十二年二月十九日刑鑑字第○九二○○○二四七一號槍彈
    鑑定書一紙（偵卷第五三頁以下）、槍枝、鋼珠、瓦斯鋼瓶照片共六幀（偵卷第
    五八至六○頁）可証。
三、當場查獲之白色晶體、鍋盆、秤台各一只，經分送內政部警政署刑事警察局、高
    雄醫學大學附設中和紀念醫院檢驗結果，認：
    (一)白色晶體總淨重五千零五十九點八七公克，共取零點三七公克供鑑驗用罄，驗
      後總餘淨重五千零五十九點五公克，均檢出第二級毒品甲基安非他命成分。
    (二)經隨機抽取其中二包，測得甲基安非他命之平均純度約為百分之九十八。
    (三)扣案殘留有白色晶體之鍋盆、秤台各一只，均呈甲基安非他命陽性反應。
    此有內政部警政署刑事警察局九十二年一月十三日刑鑑字第○九二○○○二九三
    八號鑑驗通知書（偵卷第六一頁）、高雄醫學大學附設中和紀念醫院報告編號0
    000000號、第0000000號檢驗報告（院卷第二一、二二頁）各一紙
    可佐；足認被告之自白與事實相符，可信為真實；從而，本案罪證明確，被告之
    犯行均堪以認定。
四、查甲基安非他命屬中樞神經興奮劑，具有輕微之成癮性，服用後會產生依賴性、
    耐藥性、並引起不安、頭昏、顫抖、亢進性反應、失眠、焦慮、譫妄、慢性中毒
    、精神障礙、類似精神分裂症之錯覺、幻覺、妄想及伴有行動與性格異常等副作
    用，其劑量增大時，甚或會致死亡；而其慣用者，由於精神錯亂，更具有暴力攻
    擊及反社會行為等傾向，情況極為嚴重，尤以戒解不易，其毒害不在煙毒之下，
    乃經八十七年五月二十日公佈施行之毒品危害防制條例第二條第二項第二款列為
    第二級毒品，禁止製造、運輸、販賣、施用或持有。按槍砲彈藥刀械管制條例之
    未經許可無故持有手槍罪，其持有之繼續，為行為之繼繼而非狀態之繼續，亦即
    該槍彈一經持有，罪即成立，但其完結須繼續至持有行為終了時為止；次按若初
    無營利販賣之意思而購入，嗣後雖意圖牟利販賣而持有中，但尚未著手賣出，即
    被查獲，僅能謂係意圖販賣而持有；則被告自八十八年間起，至查獲時止，持有
    具殺傷力之瓦斯鋼珠玩具槍一支，又購買甲基安非他命後，始變更為意圖營利販
    賣而持有之行為，係分別違反槍砲彈藥刀械管制條例第十一條第四項之未經許可
    ，持有其他可發射子彈具有殺傷力之改造槍枝罪，及毒品危害防制條例第五條第
    二項之意圖販賣而持有第二級毒品罪；被告所上犯開二罪間，犯意各別，行為
    互殊，應分論併罰。被告前因違反麻醉藥品管理條例案件，經臺灣新竹地方法院
    以八十五年度易字第三○二九號，判處有期徒刑四月確定，於八十六年五月三十
    日執行完畢，有卷附臺灣高等法院被告全國前案紀錄表可按，其受有期徒刑執行
    完畢，五年內再犯有期徒刑以上之未經許可，持有其他可發射子彈具有殺傷力之
    改造槍枝罪，為累犯，應依法加重其刑。再者，扣案之白色晶體係甲基安非他命
    ，已如前述；公訴人誤為安非他命，容有未洽，併此敘明。
五、爰審酌被告曾有違反麻醉藥品管理條例前科，又有施用毒品惡習，不知戒絕改過
    ，反於購買毒品後進而思以營利，伺機販賣，且持有之毒品數量龐大，足以造成
    國民健康之重大戕害，犯罪情節重大，而持有瓦斯鋼珠玩具槍，亦嚴重影響社會
    治安，惟念其坦承犯行，犯後態度良好，且尚未將毒品售出，亦未持槍犯罪，及
    其犯罪期間、情節、手段等一切情狀，分別量處如主文所示之刑，並就罰金部分
    諭知易服勞役之折算標準，及依其犯罪性質認有褫奪公權之必要，併予宣告褫奪
    公權五年。
六、扣案之白色晶體，係第二級毒品甲基安非他命（驗後淨重五千零五十九點五公克
    ）無訛，已如前述；又鍋盆、秤台各一只，則均有甲基安非他命殘留，已如前述
    ，且業與該鍋盆、秤台各一只相結合，物理上難以析離，均應依毒品危害防制條
    例第十八條第一項前段規定宣告沒收銷燬之。至於扣案瓦斯鋼珠玩具槍一支，確
    係槍砲彈藥刀械管制條例第四條第一項第一款所稱之槍砲，亦如前述，核屬違禁
    物，爰依刑法第三十八條第一項第一款宣告沒收。另扣案之鋼珠一盒、瓦斯鋼瓶
    六瓶（原有八瓶，鑑驗已用二瓶），雖係作為本案瓦斯鋼珠玩具槍裝填之用，但
    本身並非違禁物，非與瓦斯鋼珠玩具槍無法分離，亦非僅可供裝填上開槍枝所用
    ；又扣案瓦斯噴燈一支、瓦斯一瓶，雖為被告所有，然係其修理水管所用工具，
    復無證據證明與被告本案犯行有何相關，且非違禁物，爰均不予諭知沒收。
據上論斷，應依刑事訴訟法第二百九十九條第一項前段、毒品危害防制條例第五條第
二項、第十八條第一項前段，槍砲彈藥刀械管制條例第十一條第四項，刑法第十一條
前段、第四十七條、第四十二條第二項、第三十七條第二項、第三十八條第一項第一
款、第五十一條第五款，罰金罰鍰提高標準條例第二條，現行法規所定貨幣單位折算
新臺幣條例第二條判決如主文。
本案經檢察官丙○○到庭執行職務。
中      華      民      國      九十三      年     四     月    三十    日
                                  臺灣高雄地方法院刑事第十五庭
                                  審判長    法  官    張維君
                                            法  官    劉惠娟
                                            法  官    洪珮婷
右正本證明與原本無異。
如不服本判決，應於判決送達後十日內，向本院提出上訴狀。
                                            書記官    于耀文
中    華    民    國      九十三      年      四      月      三十      日
附表一：
┌──────┬────┬────┬─────┬──────┬───────┐
│  試射鋼珠  │彈丸直徑│彈丸重量│速度（公尺│  彈丸動能  │單位面積動能（│
│            │（ＭＭ）│（克）  │/秒）     │  （焦耳）  │焦耳／平方公分│
├──────┼────┼────┼─────┼──────┼───────┤
│   第一顆   │   ６   │０．８８│  １８０  │ １４．２６ │  ５０．４２  │
├──────┼────┼────┼─────┼──────┼───────┤
│   第二顆   │   ６   │０．８８│  １８１  │ １４．４１ │  ５０．９８  │
├──────┼────┼────┼─────┼──────┼───────┤
│   第三顆   │   ６   │０．８８│  １７９  │ １４．１０ │  ４９．８６  │
└──────┴────┴────┴─────┴──────┴───────┘
